臺灣高等法院臺中分院刑事判決　　95年度上重更(一)字第78號
上　訴　人
即　被　告　乙○○
　　　　　　　　　　　號
　　　　　　　　　　現羈押於臺灣臺中看守所
選任辯護人　廖志堯律師
上　訴　人
即　被　告　戊○○
　　　　　　　　　　現於臺灣台中監獄執行中
上　訴　人
即　被　告　丁○○
　　　　　　　　　　現於臺灣臺中監獄執行中
上二人共同
指定辯護人　本院公設辯護人甲○○
上列上訴人因毒品危害防制條例等案件，不服臺灣臺中地方法院
94年度重訴字第3356號中華民國95年3月9日第一審判決（起訴案
號：臺灣臺中地方法院檢察署94年度偵字第 13488號，追加起訴
案號：94年度偵字第16614號)，提起上訴，案經判決，由最高法
法院發回更審，本院判決如下：
    主  文
原判決撤銷
乙○○、丁○○共同運輸第一級毒品，各處有期徒刑拾伍年；扣
案第一級毒品海洛因（淨重貳仟壹佰參拾點玖公克，純度佰分之
伍拾肆點參柒，純質淨重臺仟壹佰伍拾捌點伍柒公克）沒收銷燬
之，附表所示之物均沒收。
戊○○共同運輸第一級毒品，處有期徒刑拾年；扣案第一級毒品
海洛因（淨重貳仟壹佰參拾點玖公克，純度佰分之伍拾肆點參柒
，純質淨重臺仟壹佰伍拾捌點伍柒公克）沒收銷燬之，附表所示
之物均沒收。
    犯罪事實
一、戊○○前因違反懲治盜匪條例、妨害自由、恐嚇及誣告等案
    件，經法院分別判處有期徒刑11年、1年、10月、3月確定，
    上開數罪嗣經定應執行刑為有期徒刑12年2月確定，於 89年
    11月18日縮短刑期假釋出監，嗣經撤銷假釋，執行殘刑6年2
    月28日，指揮書執行完畢日期為101年5月30日。丁○○前於
    82年間，因違反肅清煙毒條例及麻醉藥品管理條例案件，經
    法院判處有期徒刑 3年8月、8月，並定其應執行刑為有期徒
    刑4年確定，於83年2月26日入監執行，84年8月2日假釋付保
    護管束，嗣經撤銷假釋執行殘刑2年10月3日，刑期起算日87
    年12月3日；復於 86年間，因違反槍砲彈藥刀械管制條例、
    肅清煙毒條例、麻醉藥品管理條例等案件，經法院判處有期
    徒刑1年、3月、3年10月、10月確定，嗣定應執行刑 5年6月
    確定，並接續執行上開殘刑，於 92年1月30日假釋付保護管
    束，嗣再經撤銷假釋，執行殘刑3年6月18日，指揮書執行完
    畢日期為99年7月2日； 95年4月24日，又因違反槍砲彈藥刀
    械管制條例案件，經法院判處有期徒刑 6月確定，再接續上
    開殘刑執行，指揮書執行完畢日期為100年4月12日（均不構
    成累犯）。
二、乙○○、丁○○與不詳姓名年籍綽號「阿寶」、「小鄧」、
    、「阿中」、「阿順」、「燈泡」等成年男子，均明知海洛
    因為毒品危害防制條例第 2條第2項第1款規定之第一級毒品
    ，並屬行政院公告為懲治走私條例「管制物品項目及其數額
    」甲類第 4款之管制進出口物品，不得持有、運輸或私運進
    口，竟共同基於運輸及私運管制物品第一級毒品海洛因進入
    我國之犯意聯絡，乙○○、丁○○與「阿寶」先於 94年7月
    底，在臺中市○區○○街61號，謀議自國外以軸承郵包夾藏
    毒品海洛因走私至臺灣，並由「阿寶」負責與柬埔寨方面運
    送毒品海洛因之人聯絡，且以「侯繼武」為郵包收貨名義人
    及「中華民國桃園縣平鎮市○○區○ ○路41號」為郵包收貨
    地址。嗣丁○○、乙○○即商議，由乙○○以所持有之0000
    000000、0000000000、0000000000、0000000000、00000000
    00號行動電話多次與「阿寶」及在柬埔寨國之「阿順」、「
    阿中」、「小鄧」、「燈泡」等成年男子接洽運輸毒品海洛
    因來臺之事；丁○○並於94年8月22日，將其所持有之00000
    00000 號行動電話交給與其本人及乙○○有運輸第一級毒品
    海洛因犯意聯絡之戊○○供聯絡運輸毒品海洛因使用，並提
    供車牌號碼8579─LQ號自用小客車供戊○○載運毒品海洛因
    。嗣「阿順」、「阿中」、「小鄧」、「燈泡」等人則於94
    年 8月23日，自越南胡志明市以軸承郵包之方式，寄送包裹
    至桃園中正國際機場海關，並由「阿寶」於同年 8月24日前
    往領取，而丁○○則於同年 8月23日晚上，轉知乙○○，由
    乙○○以其持有之0000000000號行動電話撥打戊○○所持有
    之0000000000號行動電話，通知戊○○駕駛上開自用小客車
    搭載與渠等亦有犯意聯絡之不詳姓名年籍綽號「罐頭」之成
    年男子，於同年月24日凌晨零時許，前往國道一號高速公路
    桃園縣中壢休息站與「阿寶」見面，等候接應該軸承郵包，
    嗣經「阿寶」指示戊○○轉往國道一號高速公路臺中縣泰安
    休息站，並於當日凌晨3、4時許，在泰安休息站，將上開夾
    藏毒品海洛因之軸承郵包交予戊○○及「罐頭」後，戊○○
    及「罐頭」則將之運往臺中市，行經台中市○○○○道時，
    「罐頭」即先行下車，由戊○○於當日上午6、7時許，將上
    開夾藏毒品海洛因之軸承郵包運輸至臺中市○區○○路61號
    ，與乙○○、丁○○會合後，由丁○○與戊○○以丁○○所
    有之六角扳手1組、拆卸模工具5支，將上開軸承郵包拆解，
    取出內藏之毒品海洛因7包（淨重2130.90公克，空包裝重45
    .48公克，純度百分之54.37，純質淨重11 58.57公克），當
    日上午11時20分許，丁○○持上開拆解後之軸承（即鋼製藏
    毒容器)，並將該7包毒品海洛因交由戊○○攜帶，與戊○○
    、乙○○步出上址，待戊○○將該 7包毒品拿到上開自小客
    車內等候丁○○之際，其與乙○○即為調查人員當場查獲，
    丁○○則乘隙逃逸，並將該軸承丟棄於現場，為調查人員當
    場查扣，調查人員並在該自小客車內扣得上開 7包海洛因，
    另在上址屋內扣得丁○○所有之拆卸模工具 5支、六角扳手
    1組，及國際快遞外包裝箱 1包、包裝內襯3塊、國際包裹內
    包裝箱1只，記載收貨人為侯繼武之資料1張（內容詳如附表
    編號九）等物，同時查扣乙○○所有記載運輸毒品資料之筆
    記本1本。
三、案經法務部調查局臺北市調查處移送臺灣臺中地方法院檢察
    署檢察官偵查起訴及追加起訴。
    理    由
一、訊據上訴人即被告（下稱被告）乙○○固坦承有撥打電話至
    柬埔寨國與綽號「阿順」、「小鄧」、「阿中」、「燈泡」
    等成年男子聯絡有關第一級毒品海洛因之事宜，嗣並與被告
    丁○○、戊○○遭調查人員查獲之事實；被告丁○○亦坦承
    有指示被告戊○○向「阿寶」之人取得扣案置於軸承內之第
    一級毒品海洛因，並在臺中市○區○○街61號拆解該軸承取
    出毒品，嗣為調查人員查獲之事實；被告戊○○亦坦承有依
    被告丁○○之指示與綽號「罐頭」之成年男子駕車至國道一
    號高速公路中壢休息站接運軸承郵包，嗣至泰安休息站時始
    向「阿寶」拿取該郵包，並攜至臺中市○區○○街61號，且
    被告丁○○、乙○○均有到場，其並協助打開郵包軸承，嗣
    為調查人員查獲之事實不諱，惟均矢口否認有何運輸毒品之
    犯行，渠等辯解如下：
　(一)被告乙○○於偵查中辯稱：「我不知道海洛因郵包從何處郵
　  寄過來，也不知道在房子（指臺中市○區○○街61號）內由
    誰負責拆郵包內毒品，也沒有運送毒品，我雖常與柬埔寨那
    邊的朋友聯繫，不過不是聯絡毒品之事」云云（見偵字第13
    488號卷第46頁)。復於原審改稱：「我僅係受丁○○之託，
    打電話至柬埔寨國代為聯絡購買毒品事宜，丁○○與『阿寶
    』於94年7月底，就有討論要向『阿寶』購買這批毒品，『
    阿寶』向丁○○表示幾天後就可以交貨，但遲未交貨，丁○○就一直催促『阿寶』，但丁○○和『阿寶』談的細節我不
    清楚。後來『阿寶』有向丁○○解釋，是因為在國外負責採
    購包裝的人發生問題，所以遲未交貨，丁○○也是怕『阿寶
    』隨便說說，而且已經有付了前金給『阿寶』，怕被『阿寶
    』欺騙，因此丁○○詢問國外處理的人如何聯絡，．．丁○○要我用電話聯絡『阿順』，詢問．．．進行的程度如何，
    故我打電話到柬埔寨國與『阿寶』聯絡，詢問出貨事宜。『
    阿寶』於94年8月20日或21日有來找丁○○，說在8月23日晚
    上或24日凌晨可以交貨，當時『阿寶』交付丁○○一張寫有
    『侯繼武』名字紙張，說屆時丁○○可以核對， 8月21日我
    有聽被告丁○○表示有付『阿寶』一筆款項，說 8月23日晚
    上『阿寶』會準時交貨，交貨之後在 24日凌晨4點左右，丁○○和『阿寶』有到我公司會帳，由丁○○口述我幫忙記載
    ，會帳後被告丁○○要再付『阿寶』 160餘萬元，之後『阿
    寶』說要先行離開，還說兩天後再付款即可，『阿寶』離開
    後，當日（24日）早上 6時許，丁○○要我開車至臺中市○
    區○○街61號，丁○○表示『阿寶』交的貨放在這裡，我載
    丁○○到場，我停好車後進入屋內，看見戊○○已經在一樓
    屋內，丁○○把鐵門關起，我與丁○○、戊○○就坐在一樓
    ，丁○○就去打開郵包，並叫我拿那收貨人的單子給他核對
    ，丁○○表示單子容易掉，要我將收貨人『侯繼武』及地址
    抄下來，並表示以後『阿寶』可能都會用『侯繼武』作為收
    貨人，我遂將這張單子內容抄在筆記簿裡面，之後都由丁○○處理，我在旁邊坐，丁○○將郵包拆下後，拿到三樓整理
    ，當時我沒有辦法到樓上幫忙，因為我不知道如何整理，迄
    同日上午10點左右，丁○○從三樓下來將拆解郵包所遺留下
    來的垃圾如外包裝、軸承、塑膠袋、紙整理，我表示很累要
    回去，丁○○同意，並打開鐵門讓我出門，因為車子停的遠
    ，我走出來大約 300公尺左右，在臺中市○○路口被調查人
    員逮捕。我並沒有出資購買毒品，之前我打電話至柬埔寨國
    給『阿順』」，而『阿寶』有一群人都是在柬埔寨國，實際
    上有多少人我不清楚，而丁○○施用毒品很重，精神不好，
    遂委請我與『阿寶』聯絡，傳達丁○○的意思，或者是和『
    阿寶』聯絡什麼時候可以來找丁○○，我僅係替丁○○轉達
    意思給『阿寶』及打電話到柬埔寨國向『阿寶』詢問出貨進
    度，我沒有運輸毒品，是『阿寶』他們運輸毒品，而丁○○
    是向『阿寶』購買毒品云云（見原審卷(一)第53頁至第54頁）
    。再於本院上訴審辯稱：「丁○○叫我幫他打電話，詢問『
    阿寶』何時可以交貨，並查證『阿寶』是否實在，我聯絡的
    人都是在柬埔寨國的『阿順』，丁○○與『阿寶』、『阿順
    』他們之間的交易情形我不清楚，我並沒有參與運輸毒品」
    云云（見本院上訴卷第87頁反面、第88頁）。
  (二)被告丁○○於原審先辯稱：「 94年8月24日上午，我有在臺
    中市○區○○街61號，是要去找乙○○聊天，當天只有我與
    乙○○及戊○○在場，乙○○、戊○○遭調查人員逮捕時我
    逃逸，當天乙○○、戊○○在場做什麼我不知道，他們兩人
    到樓上，沒有看到他們拿什麼東西，我後來上樓，一直到乙○○、戊○○要離開時，拿一個軸承的東西要我幫忙拿取，
    後來我就和乙○○、戊○○走出來，到門口就看到有人把乙○○壓住，我就將軸承丟掉趕快跑掉，我並不認識『阿寶』
    云云（見原審卷(一)第218頁)。嗣改稱：「我是向『阿寶』購
    買毒品，我交付定金，而『阿寶』交付毒品，因為我講話不
    清楚，請乙○○幫我打電話聯繫，戊○○是我委請前去接東
    西回來，因為『阿寶』沒有零賣，我只向『阿寶』購買一次
    毒品，就是查獲這一次，毒品是買來自己施用的，因為買多
    一點比較便宜，應該是只有2000多公克，我係與綽號『阿源
    』朋友合資購買，『阿源』出資200萬元，我出資250萬元，
    我有請戊○○到桃園接應毒品，但戊○○不知道是要拿什麼
    云云(見原審卷(二)第24至27、38、130頁，本院卷第87頁反面
    、第121頁反面）。
  (三)被告戊○○辯稱：「我前往接運郵包時不知其內有第一級毒
    品海洛因，迄至臺中市○區○○街61號拆解軸承郵包，丁○○拿出其內物品時我才知道，軸承郵包是用透明膠帶捆綁的
    白色粉末物品，待丁○○要求我駕車搭載其回家，丁○○叫
    我把東西拿到車上時，我才肯定是毒品，因為粉末壓成塊狀
    ，我僅係幫忙拿東西，不知道裡面是什麼，我並非共犯云云
    （見原審卷(一)第25、55、128、130頁，本院卷第87頁反面、
    第119頁反面）。
二、惟查：
  (一)本件查獲置於軸承郵包內之第一級毒品海洛因，係由越南胡
    志明市寄送至桃園中正機場海關，指明受貨人為「侯繼武」
    、送達地址為「中華民國桃園縣平鎮市○○區○ ○路41號」
    等情，此有國際快遞外包裝箱扣案及財政部台北關稅局96年
    1月31日北普棧字第 0961001758號函附卷可憑（見本院更一
    審卷第94頁）；而「侯繼武」之名字確係遭人冒用等情，業
    據證人侯繼武於原審證稱：本案郵包上之姓名及身分證字號
    確是伊本人，但伊沒有收過，也沒有見過該郵包等語（見原
    審卷(二)第40至42頁），足見「阿寶」確有冒用「侯繼武」之
    名義，由越南胡志明市寄送該郵包至我國（按被告乙○○等
    人並不認識侯繼武，收貨地址也不是被告乙○○所提供等情
    ，業據被告乙○○於原審供述在卷〈見原審卷(一)第53頁〉，
    是本案並無證據足以證明被告丁○○、乙○○知悉「阿寶」
    冒用侯繼武之名義進口該郵包，併予敘明）。
  (二)而本案係由被告丁○○委請被告乙○○與「阿寶」及在柬埔
    寨國之「小鄧」、「阿中」、「阿順」、「燈泡」等人接洽
    ，並以電話聯絡運輸毒品海洛因等事宜，業據被告乙○○於
    原審供稱：丁○○請伊跟「阿寶」聯絡，伊有和「阿寶」聯
    絡，詢問何時可以交貨（本案並非被告丁○○要向「阿寶」
    購買毒品，詳如後述，下同），「阿寶」說可以很快，「阿
    寶」表示毒品都是從機場進來的，且來源很多，東西到機場
    都有專人在處理，會派人在國外將毒品裝好，寄到國內，且
    會派人到機場領取。伊都是用手機聯絡的，有時「阿寶」也
    會到伊公司來，先前曾經和「阿寶」談過，但他並沒有依約
    交貨等語（見原審卷(一)第29頁）；復稱：「阿寶」向丁○○
    表示幾天後就可以交貨，但遲未交貨，丁○○就一直催「阿
    寶」，他們兩人有時候會到伊公司，有時候會在外面講，這
    是丁○○與「阿寶」在伊公司談話的時候伊有聽到，後來「
    阿寶」有向丁○○解釋為何遲未交貨，「阿寶」表示是因為
    在國外負責採購包裝的人發生問題而遲未交貨。伊有打電話
    到柬埔寨國與「阿順」聯絡，詢問出貨事宜，詢問「阿順」
    進行程度等語（見原審卷(一)第53、53-1頁）；其並於原審結
    證稱：伊打電話都是傳達丁○○的意思，丁○○跟伊說他跟
    「阿寶」協議，發簡訊或聯絡都是以班長作為代號，伊有時
    打電話，有時候發簡訊聯絡等語（見原審卷(二)第115、117、
    119頁)。核與被告丁○○於原審供稱：伊有請乙○○幫忙聯
    絡毒品之事等語相符（見原審卷(二)第25頁）。另證人即法務
    部調查局臺北市調查處調查人員周至誠於原審亦證稱：「我
    們是在 94年8月初的時候，發現被告乙○○與柬埔寨方面有
    密集簡訊及電話聯絡，94年8月2日有一通簡訊打到柬埔寨國
    ，是以0000000000號被告乙○○持用的行動電話撥打到0000
    0000000000號，簡訊內容是『兄弟，以後我們聯絡就暫用這
    2支電話（261329=0000000000），至於數量，他們是每個禮
    拜6個8個10個不等，是長期，有一禮拜兩次，主要優良產品
    ，以 200度以上為準，價格以5000至6000之間，真實是可以
    談的，如產品優良又好配合，單純就好，其餘不是問題，趁
    現在他們好急需，如你這邊有路，馬上就可介入處理，往後
    就一直延續下去，這也是一個生財機會，你和我在這方面也
    是老手，不過凡事謹慎小心，所以越單純愈好，如有機會，
    是越快越好，班長』（見原審卷(一)卷第146頁之監聽譯文)。
    以過去查緝經驗，毒販在談海洛因純度，均以度為單位，純
    度170到220之間，加上價格在5000到6000之間，應是美金為
    單位，所以我們研判是在交易海洛因，後來通訊監察資料顯
    示有與柬埔寨綽號「燈泡」男子密集聯絡，中間雖無提及海
    洛因 3字，代稱都是朋友、展覽、會場，但是由我們瞭解，
    他們所說的產品都是海洛因，在執行期間，其談論語氣及談
    話內容研判，東西參展就是海洛因要寄回臺灣，本件是從柬
    埔寨接到貨後，從越南寄到臺灣，．．在8月9日下午5點6分
    ，乙○○使用之0000000000號行動電話傳簡訊到柬埔寨0000
    0000000000，簡訊內容是『中，我們產品展覽，是有內線配
    合，時間如果預定那天，就那一天，不能拖的一定要準時，
    如果延遲一定要講明，不能隨便，好讓我再安排，如不對班
    ，就完蛋，對班是穩的，所以千萬要注意一下，班』（見原
    審卷(一)第165頁之監聽譯文)，我們研判在關口可能有他們的
    人，但不確定，所以不敢在海關攔檢，一旦在機場執行臨檢
    會變成無主物而無法查獲，所以我們就從臺中接貨的人即被
    告戊○○跟起，在 8月24日凌晨的時候，發現被告戊○○在
    泰安休息站和一名不知名男子碰面後，把一個沈重的東西搬
    到行李箱內，後來離開休息站回到臺中市○○路 ○段57號，
    我們跟著被告戊○○的車，帶我們到臺中市○區○○街61號
    ．．，在11點半的時候（按應係11時20分許，見被告戊○○
    之調查局筆錄〈偵字第 13488號卷第19頁反面〉，他們兩人
    （指被告乙○○及戊○○）步出臺中市○區○○街61號門前
    時，我們認為手上提的應該是海洛因，所以就上前執行拘提
    」等語（見原審卷(一)第118、119頁）；而「阿順」、「阿中
    」、「小鄧」、「燈泡」等人係「阿寶」的人，幫忙「阿寶
    」處理毒品，被告乙○○有使用門號0000000000、00000000
    00、0000000000、0000000000號行動電話多次與「阿寶」及
    在柬埔寨國之「阿順」、「阿中」、「小鄧」、「燈泡」等
    成年男子接洽毒品海洛因何時來臺等情，亦據被告乙○○於
    本院更一審供述屬實（見本院更一審卷第145頁反面、第146
    頁），並有臺灣臺北地方法院檢察署通訊監察書及通訊監察
    作業報告表譯文內容（即被告乙○○所持有之0000000000、
    0000000000、0000000000、0000000000、0000000000號，及
    被告戊○○之0000000000號行動電話通聯紀錄）在卷可參（
    見原審卷(一)第136至169頁）。又扣案被告乙○○所有之筆記
    簿內記載有「阿寶」及「小鄧」之行動電話號碼、被告丁○○之個人年籍資料及地址、「侯繼武」之個人資料等情，亦
    有該筆記簿扣案可憑（影本見偵字第 13488號卷第86、87，
    92頁），其內容與本件運輸毒品海洛因相關人、事相符，顯
    見被告乙○○確有電話聯絡與柬埔寨國方面負責起運之人聯
    絡運輸第一級毒品海洛因相關事宜之事實，應無疑義，被告
    乙○○之辯護人徒以被告乙○○並不知本案毒品係於何時自
    柬埔寨何地起運（按應係自越南胡志明市起運），以如何方
    式、經過何地、於何時輸入國內等細節置辯，並不足為有利
    於被告乙○○之認定。
　(二)被告丁○○確有指示被告戊○○與「罐頭」一起至國道一號
    高速公路中壢休息站，向「阿寶」接運上開裝有第一級毒品
    海洛因之軸承郵包，被告乙○○亦有於 94年8月23日，受被
    告丁○○之託撥打電話給被告戊○○告知上開情事，嗣「阿
    寶」在國道一號高速公路泰安休息站始行交付上開軸承郵包
    與被告戊○○，並由被告戊○○駕車運送該軸承郵包至臺中
    市○區○○街61號之事實，業據被告戊○○於調查局供稱：
    伊受丁○○的指示，於今日（24日）凌晨前往泰安休息站接
    運軸承，丁○○派他的朋友『罐頭』的男子與我一同前往接
    運（見偵字第13488號卷第20頁）；其於偵查中又供稱：000
    0000000號的電話，是被告丁○○於94年8月22日交給伊的，
    被告丁○○本來交代伊到中壢休息站，他要伊向「阿寶」拿
    一個國外郵包，伊約 94年8月24日凌晨3、4時許，在泰安休
    息站接運到軸承。接運毒品之自小客車是被告丁○○在旅順
    路他的公司提供給伊的等語（見偵字第 13488號卷第71、72
    頁）；於原審亦供稱：被告丁○○說要到中壢休息站去接運
    ，到了中壢約晚上12時左右，當時伊在中壢休息站和「阿寶
    」碰面，「阿寶」說他要到臺中，「阿寶」並表示一同下來
    ，渠等各自開車，到泰安休息站時「阿寶」就向伊表示，要
    伊將郵包拿過去，「阿寶」遂將郵包交付，伊和「阿寶」各
    自開車一同至臺中，下了中清交流道的時候，「罐頭」就下
    車，說要跟「阿寶」一起走（見原審卷(一)第22、23第54-1頁
    ）；於本院更一審又供稱：有關0000000000號（按此為被告
    乙○○使用之行動電話）與0000000000號（按此為被告戊○○使用之行動電話），於94年8月23日下午3時10分、同日下
    午5時28分、同日晚上8時15分、同日晚上 9時52分之通聯紀
    錄，係伊與被告乙○○之通話內容，當時被告乙○○是要伊
    去向「阿寶」拿貨沒錯等語（見本院更一審卷第145頁反面)
    ，並有該監聽譯文附卷可證（見原審卷(一)第 170、173、175
    頁）。另被告丁○○於原審亦證稱：伊有請被告戊○○到桃
    園接應毒品，車牌號碼8579─LQ號自用小客車是伊提供給被
    告戊○○，請被告戊○○至中壢接軸承的等語（見原審卷(二)
    第28、29、31頁）；於本院更一審時亦供稱：伊有叫被告乙○○打電話給被告戊○○要其去接運軸承郵包等語（見本院
    更一審卷第145頁反面)。足見被告丁○○確有委請被告乙○○撥打電話給被告戊○○，並提供車輛供被告戊○○前去向
    「阿寶」接運該藏置海洛因之軸承郵包無疑。至被告戊○○
    於原審雖曾證稱：當時係被告丁○○打電話給伊，要伊去拿
    軸承郵包云云（見原審卷(一)第31頁），惟與其於本院更一審
    所供不符，其於原審所證是否屬實，即有可疑，又上開監聽
    譯文中有關0000000000號行動電話，是被告乙○○在使用，
    嗣並在被告乙○○的身上經調查人員查扣等情，業據被告乙○○於調查局訊問時供述屬實（見原審卷(一)第244頁)，是依
    上開監聽譯文及被告乙○○上開所供 ，足見94年8月23日確
    係被告乙○○撥打電話給被告戊○○聯絡前去找「阿寶」接
    運上開軸承郵包，而非被告丁○○撥打上開電話，併此敘明
    。
　(三)又上開經調查人員查扣由軸承內取出之毒品 7包，確含有第
  　一級毒品海洛因之成分，共淨重2130.90公克，空包裝重45.
    48公克，純度百分之54.37，純質淨重1158.57公克等情，有
    法務部調查局94年11月1日調科壹字第120016729號鑑定通知
    書在卷可憑（見原審卷(一)第91頁），顯見運送軸承郵包內之
    物品確係第一級毒品海洛因，復有扣案包裝國際包裹內包裝
    箱 1只、國際快遞外包裝箱1包及鋼製藏毒容器（軸承）1組
    、包裝內襯3塊及被告戊○○所持有用以聯繫接運毒品之000
    0000000號行動電話1支、被告乙○○所持有用以聯繫接運毒
    品之0000000000、0000000000號行動電話 2支，及被告乙○○所有之筆記簿 1本、被告丁○○所有用以拆解郵包軸承之
    六角扳手1組、拆卸模工具5支扣案可憑及上開電話監聽資料
    在卷可證（見原審卷(一)第136至177頁）。本件事證明確，被
    告3人上揭犯行均堪認定。
  (四)至被告丁○○雖辯稱：伊僅係向「阿寶」之人購買第一級毒
    品供己施用，伊僅係犯施用毒品罪云云。惟查，被告丁○○
    自承 94年8月間公司倒閉，沒有工作，當時經濟收入來源是
    以前有存一些現金，約50至60萬元等語（見原審卷(二)第37頁
    ），顯見其當時已失業賦閒，並無收入。再依被告丁○○於
    原審辯稱：伊向「阿寶」購買毒品已付280多萬元，還有160
    多萬元尾款，總共是 450萬元，是用匯款的方式，伊到銀行
    匯款 100多萬元，名字、帳號是「阿寶」寫給伊的，手續費
    約50多元或30多元，多少錢忘記了，有的是伊和朋友一起購
    買，有的是自己購買要施用，都是伊自己籌錢，伊的朋友「
    阿源」出資200萬元，伊出資250萬元，有部分是向別人借錢
    云云（見原審卷(二)第130頁)。然被告丁○○自承並無工作，
    僅以存款50至60萬元度日，竟能出資250萬元購買重達2130.
    90公克之海洛因，顯與常情有違。固然施用毒品者常有傾家
    蕩產以求購毒品以解癮，然其情形多係小額零星購買，被告
    丁○○一次購入淨重多達2130.90公克、純度百分之54.37（
    純質淨重 1158.57公克）之海洛因，其量之鉅，純度亦高，
    顯非供一己施用為已足，是被告丁○○辯以其僅係單純為己
    施用而購買上開毒品，並非可採。又被告丁○○復辯以其係
    與不詳姓名綽號「阿源」之成年男子合資購買毒品云云，然
    又自承不知「阿源」之真實姓名、亦不知如何聯絡云云（見
    原審卷(二)第89頁），衡諸被告丁○○所稱合資購買毒品金額
    非少，毒品數量甚多，且第一級毒品海洛因價值甚高，而運
    輸毒品刑責極重，政府追緝甚嚴，倘合資購買，當應嚴謹從
    事，豈有不知合夥出資者相關個人資料之理，且大批購毒，
    事後如有純度不足、轉送不力、重量不符等糾紛，合買人不
    知對方係何人，更無從處理糾紛，是被告丁○○辯以係與友
    人合買乙節，顯與常情有違。復就如何給付購買本案毒品之
    金額，被告乙○○供稱： 94年8月21日，伊有聽被告丁○○
    表示有付「阿寶」一筆款項，說 8月23日晚上，「阿寶」會
    準時交貨，交貨之後在24日凌晨4點左右 ，丁○○和「阿寶
    」有到伊公司會帳，由丁○○口述，伊幫忙記載，會帳後被
    告丁○○要再付「阿寶」 160萬餘元云云（詳如前述），核
    與被告丁○○於本院更一審具狀所稱：伊因染上毒癮，每月
    均須花費龐大金錢購買毒品，嗣經由友人介紹認識「阿寶」
    ，「阿寶」有管道可以購買品毒品，伊反覆思量認為價格非
    常便宜，品質又好，乃向銀行辦理貸款及信用卡預借現金，
    並邀友人「阿源」、「罐頭」合資，「阿源」願意出 200萬
    元，「罐頭」出 150萬元，其兩人均先拿出20萬元當訂金，
    加上伊自己的錢，共向「阿寶」訂購 5塊海洛因，並交付90
    萬元之訂金給「阿寶」，「阿寶」並約定15日內完成交易，
    交易當日再收餘款360萬元云云（見本院更一審卷第155、15
    6 頁）不符，且被告丁○○於本院更一審具狀所述，亦核與
    其於原審上開所供矛盾，參以被告丁○○於原審準備程序時
    猶辯稱：伊於 94年8月24日上午，有在臺中市○區○○街61
    號，伊是要去找被告乙○○聊天，其餘一概否認等情（見原
    審卷(一)第21 8、219頁），益徵被告丁○○上開所辯與「阿
    源」，甚或「罐頭」出資合買毒品乙事，應係臨訟杜撰之詞
    ，不足採信。
  (五)被告乙○○雖辯稱其僅係幫助被告丁○○聯絡購買第一級毒
    品云云，證人即被告丁○○於原審亦證稱：「阿寶」要伊與
    他聯絡，但是伊說話都不清楚，所以請被告乙○○幫忙聯絡
    買毒品的事情，「阿寶」要交貨，但結果沒有交付，伊請被
    告乙○○幫忙追蹤，並打電話給「阿寶」云云（見原審卷(二)
    第32頁）。然被告丁○○並無購買海洛因等情，已詳如前述
    ，被告乙○○此部分所辯自不足採，而被告乙○○迭有撥打
    電話至柬埔寨國聯繫該批海洛因運送之事宜，為被告乙○○
    所是認，復據證人周至誠證述明確，並有監聽譯文在卷可參
    ，已如前述。被告乙○○就本件運輸毒品等犯行，除其並未
    親自攜帶運送毒品外，就有關事先聯絡交運事宜、案發當天
    撥打電話予被告戊○○前去接運毒品、事後運抵臺中市○區
    ○○街61號處，拆解軸承取出毒品亦有在場，衡諸運輸大批
    毒品，事涉重罪，行為人必當隱晦為之，以免事跡敗露，被
    告乙○○如非共犯參與其事，豈有事前聯絡、案發當天撥打
    電話及毒品運達上址後，均有參與或在場之理。顯見被告乙○○參與本案甚深，其就本件犯行顯有犯意聯絡及行為分擔
    ，而非僅係幫助被告丁○○購買毒品而已，是被告乙○○所
    辯，應係事後卸責之詞，而被告丁○○所證因其說話不清楚
    ，故委請被告乙○○代為電話聯絡云云，亦屬迴護被告乙○○之詞，均非可採。
  (六)再者，被告乙○○、丁○○雖又以運輸及私運進口毒品者，
    均係「阿寶」所為，被告丁○○僅係向「阿寶」購買毒品云
    云置辯，然觀之被告乙○○遭查扣之筆記本，其內記載有關
    「侯繼武」之姓名、身分證號碼、地址、電話等資料，有該
    筆記簿扣案可參。被告乙○○雖辯以： 94年8月24日凌晨可
    以交貨時，「阿寶」交付被告丁○○一張寫有「侯繼武」名
    字紙張，並表示屆時被告丁○○可以核對，被告丁○○到公
    司交付該張紙給伊收起來，在臺中市○區○○街61號時丁○○就去打開郵包，叫伊拿那張收貨人的單子給他核對，核對
    後被告丁○○說單子容易掉，要伊把收貨人「侯繼武」及地
    址抄下來，並表示以後「阿寶」可能都會用「侯繼武」這個
    人作為收貨人，伊就把這張單子內容抄在筆記簿裡面，單子
    與郵包上面收貨人核對以後，發現上面寫的電話號碼不同云
    云（見原審卷(一)第53-1頁）；另證人即被告丁○○則證稱：
    伊有將「阿寶」交付的單子交由被告乙○○保管，可能是被
    告乙○○抄在筆記簿上面的云云（見原審卷(二)第37頁）；衡
    情論理，被告丁○○既已指派被告戊○○向「阿寶」接運毒
    品，其接運對象即已特定，應無再行核對外包裝是否記載「
    侯繼武」姓名之必要，且該郵包係以「侯繼武」為收貨人，
    倘被告丁○○等人僅係單純向「阿寶」之人購買毒品而在國
    內交貨並未參與私運進口，應無需知悉國際郵件收貨人名義
    係「侯繼武」及其個人資料之必要，是就該筆記簿之記載，
    益徵被告乙○○、丁○○就該毒品自國外私運進國內部分之
    犯行有犯意聯絡。被告乙○○、丁○○之辯護人辯以被告乙○○、丁○○並未與「阿寶」共同運輸毒品，丁○○僅係單
    純向「阿寶」購買毒品云云，自亦不足採。
  (七)至被告戊○○辯稱其因積欠被告丁○○ 6萬元，而為被告丁○○接運郵包一次可得款 3萬元，其僅係代為拿取郵包，並
    不知其內物品係毒品云云，證人即被告丁○○於原審亦證稱
    ：被告戊○○表示沒有工作，而且還有一個女兒要養，要找
    工作，所以伊請他幫伊運送，如果幫伊拿郵包回來，一趟 3
    萬元，被告戊○○不知裡面是毒品云云（見原審卷(二)第26、
    27頁）。然拿一般郵包寄送並無特殊之處，以吾國目前郵務
    快遞業務發達，寄送郵包並非難事，如非事涉不法，何需深
    夜由被告戊○○駕車前往接運之理，且當時被告戊○○駕駛
    之車輛、通話之手機猶係被告丁○○另行提供等情，業據被
    告戊○○供明在卷，其為接運郵包尚需以特定車輛、特定電
    話為之，且代取郵包猶有 3萬元之代價，更屬乖情悖理。況
    被告戊○○將軸承郵包運抵臺中市○區○○街61號時，事後
    猶與被告丁○○一同拆解軸承郵包取出毒品。查，運輸毒品
    係重罪，行為人必不欲人知，倘被告戊○○並不知情而為被
    告丁○○、乙○○等人利用為運輸工具，被告丁○○、乙○○豈有不避嫌，而請被告戊○○在場協助拆解軸承郵包取出
    毒品之理，足徵被告戊○○於 94年8月22日，由被告丁○○
    交付行動電話要其接運上開軸承郵包時起，即知情並參與本
    件國內運輸毒品犯行至明。
  (八)至被告戊○○於本院審理時，雖又聲請傳訊被告丁○○、乙○○及周至誠等人，然渠等 3人業於原審出庭作證，且本案
    事證已臻明確，本院認無庸再度傳訊，附此敘明。
三、查；
  (一)被告行為後，刑法已經總統於94年2月2日公布修正，並自95
    年7月1日起生效，其中有關無期徒刑減輕之部分，修正前刑
    第65條第2項原規定為「7年以上有期徒刑」，修正後刑法第
    65條第2項則改為「20年以下15年以上有期徒刑」 ，比較新
    舊法之規定，以修正前之規定較有利於被告。
  (二)刑法第33條第5款關於罰金刑之規定，由「罰金：銀元1元以
    上」，修正為「罰金：新臺幣1000元以上，以百元計算之」
    ，本案有關罰金刑部分，經比較新、舊法結果，應適用被告
    行為時法即修正前刑法第33條第5款之規定較有利於行為人
    。
  (三)修正前刑法第28條原規定：「二人以上共同實施犯罪之行為
    者，皆為正犯」之規定，修正為「二人以上共同實行犯罪之
    行為者，皆為正犯」，修正後共同正犯之範圍限於共同實施
    犯罪者，且此項修正僅在確定「實行」概念下之共同參與行
    為，未涉及刑罰之變更，自應適用修正後之規定。
  (四)又修正後刑法第55條僅刪牽連犯之規定，是就想像競合犯之
    部分，亦應適用修正後之法律，以上合先敘明。
四、按禁煙禁毒治罪條例所稱之運輸，係就其行為而言，不以國
    外輸入國內或國內輸出國外為限，其在國內運送者，亦屬之
    。至零星夾帶或短途持送自得斟酌實際情形，依持有煙毒罪
    論科，司法院院解字第3541號解釋可資參照。又司法院院解
    字第3541號解釋係指無運輸或販賣之意圖單純持有煙毒者而
    言，並非謂凡零星夾帶或短途持送煙毒者不問其犯意如何概
    論以持有煙毒之罪，司法院院解字第3853號解釋亦可參照。
    另按所謂「運輸」，係指本於運輸意思而搬運輸送而言，倘
    其有此意圖者，一有搬運輸送之行為犯罪即已成立，並非以
    運抵目的地為完成犯罪之要件。而運輸毒品罪，並不以兩地
    間毒品直接搬運輸送移轉存置於特定地點為限，其以迂迴、
    輾轉方法，利用不相同之運輸工具、方法，將特定之毒品移
    轉運送至終極目的地者，其各階段之運送行為，均不失為「
    運輸」行為之一種，最高法院92年度臺上字第5426號判決可
    資參照。次按海洛因係屬毒品危害防制條例第 2條第2項第1
    款所指之第一級毒品，且為懲治走私條例「公告管制物品項
    目及其數額」甲類第 4款所定管制進出口之物品，不得運輸
    或私運進口。被告乙○○、丁○○與「阿寶」、「阿順」、
    「小鄧」、「燈泡」、「阿中」等人共犯自越南胡志明市以
    寄送軸承郵包之方式運輸第一級毒品海洛因進口；被告乙○○、丁○○、戊○○與「罐頭」、「阿寶」等人共犯在國內
    運輸軸承郵包內之第一級毒品海洛因之行為，核被告乙○○
    、丁○○所為，均係犯毒品危害防制條例第4條第1項之運輸
    第一級毒品罪及懲治走私條例第2條第1項之私運管制物品進
    口罪。被告戊○○所為，亦係犯毒品危害防制條例第4條第1
    項之運輸第一級毒品罪。被告乙○○、丁○○、戊○○持有
    第一級毒品之低度行為，應為運輸毒品之高度行為所吸收，
    不另論以持有第一級毒品罪。被告乙○○、丁○○雖未參與
    毒品自國外運輸來臺之行為，然被告丁○○委請被告乙○○
    與「阿寶」及在柬埔寨國之「阿順」、「燈泡」、「小鄧」
    「阿中」等成年男子，聯絡國外之毒品起運事宜，於確定毒
    品何時來臺後，被告丁○○又指示並提供車輛、行動電話，
    被告乙○○亦撥打電話予被告戊○○，聯絡被告戊○○前去
    接運該毒品，足徵被告乙○○、丁○○與「阿寶」及在柬埔
    寨國之「阿順」、「燈泡」、「小鄧」「阿中」等人，顯有
    共同運輸毒品來臺之犯意聯絡，並各自分擔國內、國外之運
    送行為，否則若國內之接運部分未能聯繫妥當，在柬埔寨國
    之共同正犯豈可能草率自越南胡志明市寄送毒品來臺，是被
    告乙○○、丁○○與「阿寶」、「阿順」、「燈泡」、「小
    鄧」「阿中」等人，彼此間就所犯自越南胡志明市運輸、私
    運管制物品第一級毒品海洛因入境之犯行，有犯意之聯絡及
    行為之分擔，均為共同正犯；另就國內運輸部分，被告戊○○與「罐頭」、「阿寶」各自分擔部分行程之運輸行為，顯
    已參與運輸毒品之構成要件行為，而被告丁○○、乙○○本
    即有運輸毒品來臺之謀議，已如前述，且被告丁○○提供車
    輛、手機及被告乙○○撥打電話聯繫被告戊○○接運毒品之
    行為，無非欲利用被告戊○○之接運行為，完成渠等原先之
    運輸毒品計劃，是被告乙○○、丁○○雖未親自參與國內接
    運毒品至上開自強街61號之行為，仍應論以共同正犯，是就
    國內運輸毒品部分，被告乙○○、丁○○、戊○○及「阿寶
    」、「罐頭」等人，彼此間亦有犯意之聯絡及行為之分擔，
    應論以共同正犯。被告乙○○、丁○○運輸、私運管制物品
    第一級毒品海洛因入境之犯行，係以一行為觸犯運輸第一級
    毒品罪及私運管制物品進口罪，為想像競合犯，均應從一重
    之運輸第一級毒品罪處斷 。被告3人雖有上開運輸第一級毒
    品之犯行，然運輸行為僅有一次，運輸之數量純質淨重雖只
    達1158.57公克 ，然尚未轉手即經調查人員查獲，幸未對社
    會治安造成影響，渠等因一時貪念，致罹法定刑為死刑或無
    期徒刑之重典 ，相對於運輸大量毒品之大毒梟而言，被告3
    人對社會治安及國民健康之危害較小，倘處以死刑或無期徒
    刑，不免過苛 ，且無從與大毒梟之惡行有所區隔，是被告3
    人犯罪情狀相較於法定之重刑，屬情輕法重，在客觀上足以
    引起一般人之同情，情節尚堪憫恕，爰依刑法第59條、修正
    前刑法第65條第2項之規定，酌量減輕其刑。
五、原審以被告罪證明確，予以論罪科刑，固非無見。惟：(一)被
    告丁○○、乙○○應係於 94年7月底，與「阿寶」等人謀議
    自國外運送毒品海洛因來臺，原審誤認於94年8月5日始有上
    開謀議；(二)上開軸承郵包係自越南胡志明市寄至我國桃園國
    際機場海關，原審誤認係自柬埔寨寄至我國；(三)毒品危害防
    制條例第 19條第1項關於供犯罪所用之物或因犯罪所得之財
    物，均應諭知沒收，應以該物係行為人所有者為限。查，本
    案被告戊○○持用搭配0000000000號使用之行動電話機具 1
    支，及被告乙○○所持用搭配0000000000、0000000000、00
    00000000、0000000000、0000000000號使用之行動電話 5支
    ，雖係作為本案運輸毒品之聯絡工具，然被告 3人均否認該
    等行動電話為渠等所有（見原審卷(一)第 127頁、本院上重訴
    卷第 121頁反面），且本院又查無其他證據足以證明上開行
    動電話機具確為被告等 3人所有，依上開說明，上開行動電
    話機具自不得諭知沒收。至本案雖另扣得被告戊○○所持用
    搭配0000000000、0000000000號之行動電話機具及被告乙○○所持用之0000000000、0000000000號之行動電話機具，然
    此部分之行動電話機具，依上開監聽譯文所示，均與運輸毒
    品無涉，亦不得諭知宣告沒收，原審誤將查扣之行動電話機
    具均宣告沒收；(四)又本案毒品並非被告丁○○向「阿寶」所
    購買，已詳如前述，是本案另扣得被告丁○○所有之匯款資
    料8張（影本見原審卷(一)75至82頁），除其中1張記載「中華
    民國台灣、侯繼武、Ｚ000000000、桃園縣平鎮市○○區○ ○
    路 41號、TEL：0000000000」，與本案運輸毒品有關外，其
    餘7張均與本案無涉，原審誤將該7張一併宣告沒收，以上均
    有未洽。被告 3人上訴意旨指猶執前詞指摘原判決不當，雖
    無理由，但原判決既有上述可議之處，自應由本院將原判決
    撤銷改判。爰審酌被告丁○○、戊○○前已有如犯罪事實欄
    一所示之犯罪前科，渠等在假釋期間復有本件犯行，毫無悔
    改之心，而第一級毒品海洛因危害社會甚大，屢經政府廣為
    宣導查禁，其運輸之法定刑極重，被告乙○○、丁○○、戊○○仍甘冒重刑，心存僥倖，其中被告乙○○、丁○○以軸
    承郵包夾帶方式自國外私運第一級毒品海洛因進口，再由被
    告戊○○接運，倘經過稀釋分裝而流入市面，其所可能產生
    之社會危害甚鉅，然考量本案幸經調查人員及時查獲，未實
    際對社會秩序造成重大危害，且被告乙○○、丁○○、戊○○僅有一次運輸毒品之犯行，另被告戊○○因貪圖利，聽從
    被告丁○○指示前往接收運輸毒品，於本件運輸第一級毒品
    海洛因之犯行參與較少，復於警詢時、偵審中均能坦承其參
    與部分運送行為等一切情狀，分別量處如主文所示之刑。而
    扣案之第一級毒品海洛因（淨重2130.90公克 、純度百分之
    54. 37、純質淨重1158.57公克），係被告乙○○ 、戊○○
    、丁○○共同運輸之毒品 ，應依同條例第18條第1項前段規
    定，不問屬於犯人與否，均諭知沒收銷燬。又按毒品危害防
    制條例第18條第1項前段規定 ，得諭知沒收並銷燬之者，以
    查獲之毒品及專供製造或施用毒品之器具為限，並不及於毒
    品之外包裝，而毒品之包裝有防止毒品裸露、逸出及潮濕之
    功用，並便於攜帶及運輸，其係供運輸毒品所用之物，至為
    顯然。是扣案用以運輸海洛因之空包裝7個（重45.48公克）
    、國際包裹內包裝箱1只、國際快遞外包裝箱1包及鋼製藏毒
    容器（軸承）1組、包裝內襯3塊 、匯款資料紙1係（內容詳
    附表九所載）、六角扳手1組、拆卸模工具5支，既係被告丁○○所有（業據被告丁○○於原審供明在卷，見原審卷(二)第
    127 頁），且係供運輸毒品及拆解軸承取出毒品所用之物；
    另筆記簿（即帳冊）1本 ，則係被告乙○○所有，其內記載
    有關侯繼武、丁○○、快遞公司等資料，亦顯係本件運輸犯
    行所用，均應依同條例第19條第1項宣告沒收 。至被告戊○○持用之門號0000000000、0000000000、0000000000號行動
    電話3支，被告乙○○所持用之門號0000000000、000000000
    0、0000000000、0000000000號行動電話4支，及其餘扣案之
    7張匯款資料，均與本案無關，詳如前述 ，自無庸宣告沒收
    。另被告戊○○運輸第一級毒品得抵銷3萬元之債務 ，亦僅
    係取得抵銷債務之財產上利益，並未因此而得有財物，與毒
    品危害防制條例第19條應沒收之規定不符，亦不為沒收之宣
    告。末查，本案雖另扣得被告戊○○持有之第一級毒品海洛
    因2小包（合計淨重1.85公克，空包裝重0.57公克 ，純度百
    分之18.84，純質淨重0.35公克） ，及被告乙○○持有之第
    一級毒品海洛因1小包（淨重1.47公克，純度47.37公克，純
    質淨重0.70公克），其純度顯與本件運輸之毒品海洛因純度
    不符，且係另外小包裝，包裝型態亦與本件查獲運輸之毒品
    迥異，而被告戊○○亦辯稱其被扣案該包毒品海洛因，係被
    告丁○○所另交付供其施用者等語（ 見偵字第13488號卷第
    20頁反面），另被告乙○○於原審辯以 ：扣案1小包毒品與
    查獲之毒品不同，是被告丁○○從他身上拿出來給伊的，伊
    平常施用的海洛因都是被告丁○○給伊的等語（見原審卷(一)
    第54頁），顯見上開扣案之第一級毒品海洛因尚不足認與本
    件運輸毒品犯行有何關連 ；又扣案之甲基安非他命1包（淨
    重0.04公克，空包裝重0.19公克）係第二級毒品，雖亦係違
    禁物，亦與本案無涉；其餘攪拌機1台、壓模工具1組、純度
    測量儀1台、磅秤1台、貴婦人攪拌器1台、毒品分裝袋1袋、
    攪拌毒品用器皿1組、洗毒品用化學藥劑及攪拌工具2袋、咖
    啡因4罐、瓦斯噴槍2罐、3樓垃圾桶疑似毒品殘餘物1袋等物
    ，被告丁○○坦承為其所有，亦無證據證明與本件運輸毒品
    及私運管制物品進口之犯行有何關連，尚難於本案一併諭知
    沒收，而上開扣案第一、二級毒品雖均係違禁物，然依從刑
    附隨於主刑，自無庸於本件運輸毒品等案件中諭知沒收銷燬
    之。
五、公訴意旨另以：被告戊○○與被告乙○○、丁○○共同基於
  　運輸及私運管制物品第一級毒品之犯意聯絡，於94年8月5日
    ，在臺中市○區○○街61號，謀議自柬埔寨國以軸承郵包夾
    藏毒品海洛因走私至臺灣，並以「侯繼武」為郵包收貨名義
    人及「中華民國桃園縣平鎮市○○區○○路41號」為郵包收
    貨地址，被告丁○○則於同年月22日提供門號0000000000號
    行動電話予與被告戊○○供聯絡運輸毒品使用及車牌號碼85
    79─LQ號自小用客車供被告戊○○載運海洛因毒品使用，再
    由「阿寶」之人於 94年8月23日，以軸承郵包自桃園中正國
    際機場進口，由被告丁○○於同年月24日凌晨，以電話通知
    被告戊○○駕駛上開自用小客車前往桃園縣中壢休息站與該
    「阿寶」見面，等候接應軸承郵包，嗣經「阿寶」之人指示
    被告戊○○轉往臺中縣泰安休息站，並將上開夾藏海洛因毒
    品之軸承郵包交予被告郗振後，由被告戊○○將上開夾藏海
    洛因毒品之軸承郵包運輸至臺中市○區○○路61號，與被告
    乙○○、丁○○會合，嗣於同月24日上午11時20分許，被告
    乙○○、丁○○與戊○○將上開軸承郵包拆解取出海洛因毒
    品，正欲離開上址之際，為調查人員當場查獲，因認被告戊○○在接運該軸承郵包前亦涉犯有犯毒品危害防制條例第 4
    條第1項之運輸第1級毒品罪嫌及懲治走私條例第2條第1項之
    私運管制物品進口罪嫌等語。惟查：
  (一)按共同正犯，非僅就其自己實施之行為負其責任，並在犯意
    聯絡之範圍內對於他共同正犯所實施之行為，就全部犯罪結
    果負責任，是共同正犯就其犯意聯絡之範圍內對於其他共同
    正犯行為負責。訊據被告戊○○堅決否認有何參與自國外運
    輸第一級毒品海洛因並私運進口之行為，辯稱：伊因積欠被
    告丁○○ 6萬元，因此代為接運該郵包至臺中市○區○○街
    61號，並無參與走私進口毒品等語。
  (二)查，本件第一級毒品海洛因自越南胡志明市起運至桃園中正
    機場海關走私進口，迄由「阿寶」之人持至國道一號高速公
    路中壢休息站與被告戊○○及「罐頭」會合，嗣在泰安休息
    站交付予被告戊○○前之運輸第一級毒品海洛因及私運管制
    物品進口之犯行，已經本院認定如前，被告乙○○、丁○○
    就供述有關與「阿寶」、及柬埔寨方面人員聯絡如何接運該
    批毒品海洛因部分，均未提及被告戊○○參與其事，至多僅
    可認被告戊○○就國內運輸毒品部分有犯意聯絡及行為分擔
    ，有關國外起運、私運進口等部分犯行，並無積極證據足資
    證明被告戊○○有犯意聯絡及行為分擔，惟此部分犯行與前
    揭起訴被告戊○○國內運輸第一級毒品犯行經本院認定有罪
    部分，有單純一罪及想像競合犯之裁判上一罪關係，爰不另
    為無罪之諭知，併此敘明。
據上論結，應依刑事訴訟法第369條第1項前段、第364條、第299
條第1項前段，毒品危害防制條例第4條第1項、第18條第1項前段
、第19條第1項，懲治走私條例第2條第1項，刑法第11條、第2條
第1項前段、第28條、第55條、第59條，判決如主文。
本案經檢察官丙○○到庭執行職務。
中　　華　　民　　國　　96　　年　　4 　　月　　25　　日
            刑事第十庭    審判長法　官　林　照　明
                                法　官　李　平　勳
                                法　官　蔡  名  曜
上列正本證明與原本無異。
如不服本判決應於收受送達後十日內向本院提出上訴書狀，其未
敘述上訴之理由者並得於提起上訴後十日內向本院補提理由書（
均須按他造當事人之人數附繕本）。
                                書記官　劉　恒  宏
中　　華　　民　　國　　96　　年　　5 　　月　　1　　 日
附錄法條：
毒品危害防制條例第4條第1項：
製造、運輸、販賣第一級毒品者，處死刑或無期徒刑；處無期徒
刑者，得併科新臺幣1千萬元以下罰金。
懲治走私條例第2條第1項：
私運管制物品進口、出口逾公告數額者，處7年以下有期徒刑，
得併科新臺幣3百萬元以下罰金。
附表：
一、國際包裹內包裝箱1只。
二、國際快遞外包裝箱1包。
三、鋼製藏毒容器（即上開軸承）1組。
四、包裝內襯3塊。
五、海洛因空包裝7個（重45.48公克）。
六、筆記簿1本。
七、六角扳手1組。
八、拆卸模工具5支。
九、匯款資料1張，其上記載「中華民國台灣、侯繼武、Ｚ000000
    000、桃園縣平鎮市○○區○○路41號、TEL：0000000000」
